臺灣桃園地方法院刑事判決　　　　　　 96年度審訴字第445號
公　訴　人　臺灣桃園地方法院檢察署檢察官
被　　　告　甲○○
指定辯護人　本院公設辯護人陳瑞明
上列被告因毒品危害防制條例案件，經檢察官提起公訴（96年度
毒偵字第1845號），嗣被告於準備程序進行中為有罪之陳述，經
本院合議庭裁定由受命法官獨任進行簡式審判程序後，聲請改依
協商程序而為判決，本院判決如下：
    主  文
甲○○施用第一級毒品，累犯，處有期徒刑拾月，減為有期徒刑
伍月，扣案之海洛因陸包連同包裝袋陸只（合計淨重壹點肆柒公
克、空包裝總重壹點零公克）、海洛因殘渣袋貳只，均沒收銷
燬之，注射針筒壹支、裝海洛因所用之白色紙袋壹個、裝海洛因
及殘渣袋所用之白色袋子壹個、夾鍊袋壹個均沒收；又施用第二
級毒品，累犯，處有期徒刑陸月，減為有期徒刑月，應執行有
期徒刑柒月，扣案之海洛因陸包連同包裝袋陸只（合計淨重壹點
肆柒公克、空包裝總重壹點零公克）海洛因殘渣袋貳只，均沒
收銷燬之，注射針筒壹支、裝海洛因所用之白色紙袋壹個、裝海
洛因及殘渣袋所用之白色袋子壹個、夾鍊袋壹個均沒收。
    事實及理由
一、本件被告所犯係死刑、無期徒刑或最輕本刑為三年以上有期
    徒刑以外之罪，其於準備程序中就被訴事實為有罪之陳述，
    經本院告知簡式審判程序之旨，並聽取公訴人、被告及辯護
    人之意見後，爰依刑事訴訟法第273 條之1 第1 項規定合議
    裁定由受命法官獨任進行簡式審判程序。
二、被告甲○○前有違反廢止前麻醉藥品管理條例、肅清煙毒條
    例、侵占、毒品危害防制條例等前科，其中於民國94年間，
    因違反毒品危害防制條例案件，經本院以95年度訴緝字第41
    號判決判處應執行有期徒刑10月（施用第一級毒品部分判處
    有期徒刑7 月，施用第二級毒品部分判處有期徒刑4 月），
    自95年5 月24日入監執行，甫於96年1 月5 日縮刑期滿執行
    完畢（構成累犯）。
三、另被告曾因是用毒品案件，經本院以89年度毒聲字第4960號
    裁定送觀察勒戒後，因有繼續施用毒品傾向，而由臺灣桃園
    地方法院檢察署檢察官向本院聲請，經本院以89年度毒聲字
    第5709號裁定令入戒治處所施以強制戒治，嗣因前揭強制戒
    治屆滿3 月，其成效經評定合格，經本院以90年度毒聲字第
    186 號裁定停止戒治，所餘戒治期間付保護管束，於90年1
    月20日停止戒治釋放出監，迄至90年8 月30日保護管束期滿
    ，未經撤銷，視為戒治完畢，並經臺灣桃園地方法院檢察署
    檢察官於90年9 月24日以90年度戒偵字第902 號不起訴處分
    確定，嗣因於觀察、勒戒後5 年內之94年間再犯施用毒品案
    件，經本院以95年度訴緝字第41號判決判處應執行有期徒刑
    10月（施用第一級毒品部分判處有期徒刑7 月，施用第二級
    毒品部分判處有期徒刑4 月）確定，猶不知悛悔，明知海洛
    因、甲基安非他命係業經公告列為毒品危害防制條例第2條
    第2 項第1 款、第2 款之第一、二級毒品，不得非法持有、
    施用，竟基於施用第一級毒品海洛因之犯意，於96年3 月22
    日17時許，在桃園縣中壢市○○街旁，施用第一級毒品海洛
    因1 次；另基於施用第二級毒品甲基安非他命之犯意，於96
    年3 月21日，在桃園縣中壢市○○路526 巷39號住處內，施
    用第二級毒品甲基安非他命1 次。嗣於96年3 月22日20時35
    分許，在桃園縣中壢市○○路238 號前為警查獲，並自其身
    上起獲海洛因1 包連同包裝袋1 只及白色紙袋1 個，及其所
    有供（但非專供）施用毒品海洛因之注射針筒1 支，另在其
    所騎乘之車牌號碼PG5-703 號重型機車置物箱內扣得海洛因
    4 包連同包裝袋4 只（上開5 包海洛因合計淨重1.22公克、
    合計空包裝總重1.11公克）、海洛因殘渣袋2 只、裝海洛因
    所用之白色紙袋1 個、及其所有裝海洛因及殘渣袋所用之白
    色袋子1 個（起訴書漏載注射針筒1 支、裝海洛因所用之白
    色紙袋1 個、裝海洛因及殘渣袋所用之白色袋子1 個），嗣
    於移送桃園地方法院檢察署經法警檢查後，再起獲海洛因1
    包連同包裝袋1 只（淨重0.25公克、空包裝重0.19公克）及
    夾鍊袋1 個。案經桃園縣政府警察局平鎮分局報請臺灣桃園
    地方法院檢察署檢察官偵查起訴。
四、證據名稱：
    (一)被告於警詢、偵訊及本院準備程序中之自白。
    (二)台灣檢驗科技股份有限公司濫用藥物尿液檢驗報告暨桃園
      縣政府警察局平鎮分局被採尿人姓名編號對照表、扣押物
      品清單、法務部調查局96年6 月14日調科壹字第09623050
      200 號鑑定書及96年7 月24日調科壹字第09623056720 號
      鑑定書各1 紙附卷可稽。
    (三)海洛因6 包連同包裝袋（合計淨重1.47公克、空包裝重
      1.30公克）、海洛因殘渣袋2 只、注射針筒1 支、裝海洛
      因所用之白色紙袋1 個、裝海洛因及殘渣袋所用之白色袋
      子1 個、夾鍊袋1 個等扣案可資佐證。
五、本件經檢察官與被告於審判外達成協商之合意且被告已認罪
    ，其合意內容為：就其施用第一級毒品部分，被告願受科刑
    範圍為有期徒刑10月，減為有期徒刑5 月，就其施用第二級
    毒品部分，被告願受科刑範圍為有期徒刑 6月，減為有期徒
    刑3 月，應執行刑為有期徒刑7 月。經查，上開協商合意並
    無刑事訴訟法第455 條之4 第1 項所列情形之一，檢察官聲
    請改依協商程序而為判決，本院爰不經言詞辯論，於協商合
    意範圍內為協商判決，合予敘明。
六、被告犯罪時間在96年4 月24日以前，所犯為毒品危害防制條
    例第10條第1 項、第2 項之罪，合於減刑條件，與中華民國
    96年罪犯減刑條例第2 條第1 項第3 款規定相符，均應減其
    刑期2 分之1 。
七、扣案之海洛因5 包連同包裝袋5 只（合計淨重1.22公克、空
    包裝總重1.11公克）、海洛因1 包連同包裝袋1 只（淨重
    0.25 公 克、空包裝重0.19公克），經送法務部調查局鑑定
    結果，確含海洛因成分，有法務部調查局鑑定書2 紙在卷可
    稽，應依毒品危害防制條例第18條第1 項前段規定，沒收銷
    燬之；包裹第一級毒品海洛因之包裝袋6 只與前開海洛因毒
    品無從完全剝離，併依毒品危害防制條例第18條第1 項前段
    規定，沒收銷燬之；而扣案之海洛因殘渣袋2 只，經送法務
    部調查局鑑定結果，確含海洛因成分，有法務部調查局鑑定
    書在卷可稽，足認毒品已摻入塑膠袋，無法完全剝離，應依
    毒品危害防制條例第18條第1 項前段規定，沒收銷燬之。至
    扣案之注射針筒1 支、裝海洛因所用之白色紙袋1 個、裝海
    洛因及殘渣袋所用之白色袋子1 個、夾鍊袋1 個等物，均為
    被告所有供（但非專供）犯本件施用第一級毒品海洛因犯行
    所用之物，業據被告供承在卷，爰依刑法第38條第1 項第2
    款之規定宣告沒收。
八、應適用之法條：刑事訴訟法第273 條之1 第1 項、第455 條
    之4 第2 項、第455 條之8 ，毒品危害防制條例第10條第1
    項、第2 項、第18條第1 項前段，刑法第11條前段、第47條
    第1 項、第51條第5 款、第38條第1 項第2 款，中華民國96
    年罪犯減刑條例第2 條第1 項第3 款、第7 條。
九、本判決除有刑事訴訟法第455 條之4 第1 項第1 款、第2 款
    、第4 款、第6 款、第7 款所定情形之一，或違反同條第2
    項規定者外，不得上訴。
十、如不服本件判決，得自收受判決送達之日起10日內，向本院
    提出上訴書狀，上訴於第二審法院。
本案經檢察官董良造到庭執行職務。
中　　華　　民　　國　　96　　年　　9 　　月　　29　　日
                  刑事庭    法　官　徐  培  元
以上正本證明與原本無異。
                            書記官  楊  美  慧
中　　華　　民　　國　　96　　年　　10　　月　　3 　　日
附錄本件論罪科刑法條：
毒品危害防制條例第10條
施用第一級毒品者，處六月以上五年以下有期徒刑。
施用第二級毒品者，處三年以下有期徒刑。
